【裁判字號】    99,抗,275
【裁判日期】    991026
【裁判案由】    延長羈押
【裁判全文】
臺灣高等法院高雄分院刑事裁定           99年度抗字第275號
抗  告  人
即  被  告  甲○○
選任辯護人  陳世明 律師
上列抗告人因違反毒品危害防制條例延長羈押案件，不服臺灣屏
東地方法院中華民國99年9 月14日裁定（98年度重訴緝字第4 號
），提起抗告，本院裁定如下：
    主  文
抗告駁回。
    理  由
一、本件抗告意旨略以：抗告人即被告經通緝後，最終仍主動到
    案，接受審判，而未滯留大陸，顯無逃亡之虞。又被告所犯
    雖為重罪，但參酌大法官會議665 號解釋意旨，被告既無前
    科又有固定住所，實無因所犯為重罪就予羈押之必要。本案
    人證已傳訊完畢，且被告罹患腦疾而遭羈押而無法就醫手術
    。原審仍裁定繼續羈押被告，與法有違，為此提出抗告，請
    依法撤銷原裁定云云。
二、按：
１、被告經法官訊問後，認為犯罪嫌疑重大，而所犯為死刑、無
    期徒刑或最輕本刑為5 年以上有期徒刑之罪者，非予羈押，
    顯難進行追訴、審判或執行，得羈押之；又羈押被告，偵查
    中不得逾2 月，審判中不得逾3 月。但有繼續羈押之必要者
    ，得於期間未滿前，經法院依第101 條或第101 條之1 之規
    定訊問被告後，以裁定延長之，刑事訴訟法第101 條第1 項
    第3 款、第108 條第1 項分別定有明文。
２、又司法院大法官解釋釋字第665 號解釋固謂：「刑事訴訟法
    第101 條第1 項第3 款規定，於被告犯該第3 款規定之罪，
    犯罪嫌疑重大，且有相當理由認為逃亡、湮滅、偽造、變造
    證據或勾串共犯或證人之虞，非予羈押，顯難進行追訴、審
    判或執行者，得予羈押」等旨，依其意旨雖足認係將該第3
    款以犯重罪作為羈押原因之規定，限縮在併存有逃亡或滅證
    之虞等羈押原因時，始得施予羈押；但亦同時肯認此等羈押
    原因之成立要件，並不必達到如第1 款、第2 款規定之須有
    「客觀事實」足認為有逃亡或滅證之虞的要求，而以具有「
    相當理由」為已足。所謂之「相當理由」，係指重罪羈押之
    發動，被告如何併存有逃亡或滅證之虞，於判斷具體個案之
    情況，應有「合理之依據」，不得出以揣測；與第1 、2 款
    之所定，僅止程度判斷上之差異（說服法院之程度），並非
    本質有何不同，而在整體評價上，針對所有不利於被告之情
    狀，舉凡得以任何方式之調查，本乎刑事科學之經驗為綜合
    判斷，而足以使具有一般社會通念之人多數認為具有相當高
    蓋然性之可信度者即可。其門檻固毋須達於足認確已存在之
    程度，但仍應高於「合理之懷疑」。倘該等情狀事實已被評
    價為達到第1 款或第2 款羈押原因之門檻，除已滿足第3 款
    重罪羈押之限縮條件，並為羈押原因之競合。風聞傳說固無
    足論；傳聞證據或傳聞供述，被告之品格證據與其所有之個
    人關係，其來有自之情資線報，甚至經查證有其可靠性之匿
    名檢舉以及其他可得之訊息資料，則均可供為判斷審酌是否
    具有相當理由之依據（最高法院98年度台抗字第691 號裁定
    意旨參照）。
三、經查本案被告因涉犯毒品危害防制條例第4 條第2 項之製造
    第二級毒品罪，前經臺灣屏東地方法院以94年度重訴字第11
    號違反毒品危害防制條例案件分案審理，因被告逃匿於94年
    9 月13日發布通緝，嗣於民國98年10月16日在金門縣水頭段
    向行政院海岸巡防署海洋巡防總局第九（金門）查緝隊投案
    ，復經臺灣屏東地方法院以98年度重訴緝字第4 號分案審理
    等情，有臺灣高等法院被告前案紀錄表在卷可稽，被告犯罪
    嫌疑重大且前已有逃亡多年之事實，顯有逃亡之虞，至為明
    顯。又被告所犯為製造第二級毒品罪，為最輕本刑5 年以上
    有期徒刑之罪，非予羈押，恐難進行審判及執行，且有羈押
    之必要，於98年10月18日執行羈押，並於99年1 月18日、3
    月18日、5 月18日、7 月18日延長羈押在案。茲原審以上開
    羈押原因仍然存在，認有繼續羈押之必要，爰裁定被告應自
    99年9 月18日起，再延長羈押2 月，經核原裁定於法並無不
    合。至於抗告人雖稱腦部罹患腫瘤須開刀治療等語，然屏東
    看守所於99年7 月1 日安排抗告人至屏東基督教醫院外醫結
    果，屏東基督教醫院認並無迫切手術治療之需求（參本院卷
    17頁之診斷證明書）。抗告意旨，仍執前詞，指摘原裁定不
    當，為無理由，應予駁回。
據上論斷，應依刑事訴訟法第412條，裁定如主文。
中    華    民    國    99    年    10    月    26    日
                  刑事第一庭    審判長法  官  周賢銳
                                      法  官  石家禎
                                      法  官  洪碩垣
以上正本證明與原本無異。
如不服本裁定應於送達後5 日內向本院提出再抗告狀。
中    華    民    國    99    年    10    月    26    日
                                      書記官  林家煜

司法院資訊處製作；財團法人民間司法改革基金會備份。
